【裁判字號】    89,易,1722
【裁判日期】    890822
【裁判案由】    竊盜
【裁判全文】
臺灣板橋地方法院刑事判決                        八十九年度易字第一七二二號
    公  訴  人  臺灣板橋地方法院檢察署檢察官
    被      告  甲○○
右列被告因竊盜案件，經檢察官提起公訴（八十九年度偵緝字第五七二號），本院判
決如左：
    主  文
甲○○竊盜，累犯，處罰金參仟元，如易服勞役，以參佰元折算壹日。
    事  實
一、甲○○曾於民國八十六年間因違反麻醉藥品管理條例案件，經臺灣板橋地方法院
    判處有期徒刑七月，於八十八年一月八日執行完畢，猶不知悔改，復意圖為自己
    不法之所有，於八十八年十二月三十日下午十五時許，在台北縣蘆洲市○○街九
    十二號震旦通訊行，假借要領取其送修之行動電話，竟趁店長乙○○不注意之際
    ，竊取店內ＮＯＫＩＡ牌行動電話機一支（價值新台幣二萬零五百元），得手後
    隨即逃逸，因乙○○發覺店內財物失竊，經調閱店內監視錄影帶發覺係甲○○所
    為，乃報警處理。
二、案經台北縣警察局蘆洲分局報請臺灣板橋地方法院檢察署檢察官偵查起訴。
    理  由
一、訊據被告甲○○固坦承於右述時、地取走前揭行動電話機一支，惟矢口否認有竊
    盜犯行，辯稱：當時係向震旦通訊行借用，並非竊取，次日已付清價金云云。經
    查，右揭事實業據被害人即震旦通訊行店長乙○○指訴綦詳，並就該公司提供手
    機借用服務，僅限於公司貨送修，水貨不包括在內，甲○○送修之手機是水貨，
    所以未提供給甲○○手機借用服務，經多次至其家中查詢，被告甲○○始於八十
    九年一月十三日全額賠償等語甚明。另有監視錄影帶翻拍照片三張、震旦通訊連
    鎖服務單一紙存卷可考，被告所辯顯係卸責之詞，不足採信。本件事證明確，被
    告犯行洵堪認定。
二、核被告甲○○所為，係犯刑法第三百二十條第一項之竊盜罪。被告曾於八十六年
    七月間因違反麻醉藥品管理條例案件，經臺灣板橋地方法院判處有期徒刑七月，
    於八十八年一月八日執行完畢之事實，有台灣高等法院檢察署刑案紀錄簡覆表附
    卷足憑，其於五年以內再犯本件有期徒刑以上之罪，為累犯，應依刑法第四十七
    條規定加重其刑。爰審酌被告之素行、犯罪之動機、目的、手段、所生危害、犯
    罪後已與被害人和解，並給付所竊取手機之價款等一切情狀，量處如主文所示之
    刑，並諭知易服勞役之折算標準，以資懲儆。
據上論斷，應依刑事訴訟法第二百九十九條第一項前段，刑法第三百二十條第一項、
第四十七條、第四十二條第一項，罰金罰鍰提高標準條例第一條前段、第二條，判決
如主文。
本案經檢察官陳炎辰到庭執行職務。
中      華      民      國八十九      年    八    月    二十一    日
                              臺灣板橋地方法院刑事第四庭
                                  法    官    徐  子  涵
右正本證明與原本無異
如不服本判決應於送達後十日內向本院提出上訴狀
                                  書 記 官    彭  麗  紅
中      華      民      國      八十九      年    八    月    二十四    日
附錄本案論罪科刑法條全文：
刑法第三百二十條第一項：意圖為自己或第三人不法之所有，而竊取他人之動產者，
                        為竊盜罪，處五年以下有期徒刑、拘役或五百元以下罰金
                        。


司法院資訊處製作；財團法人民間司法改革基金會備份。
